【裁判字號】    89,易緝,624
【裁判日期】    891222
【裁判案由】    詐欺
【裁判全文】
台灣台中地方法院刑事判決                        八十九年度易緝字第六二四號
    公  訴  人  臺灣臺中地方法院檢察署檢察官
    被      告  乙○○
右列被告因詐欺案件，經檢察官提起公訴（八十四年度偵字第四二五五號），本院判
決如左：
    主  文
乙○○意圖為自己不法之所有，以詐術使人將本人之物交付，處有期徒刑陸月。
    事  實
一、乙○○明知其經濟狀況已陷於無資力狀態而無可能完成甲○○所訂作之機具，竟
    意圖為自己不法之所有，於民國八十三年七月一日與甲○○訂立承製機具之承攬
    契約，並於收受甲○○所交付之訂金新台幣（下同）五十二萬元後，即逃匿無蹤
    。
二、案經甲○○告訴臺灣臺中地方法院檢察署檢察官偵查起訴。
    理  由
一、訊據被告乙○○固坦承有與告訴人甲○○訂立製作機具之承攬契約，並有收受甲
    ○○所交付之訂金五十二萬元，惟矢口否認涉有右揭詐欺犯行，辯稱：在訂立契
    約後，即有動工施作，嗣因經濟困難才在八十三年十月離去住所以躲避債權人之
    追索，因而未繼續營運云云，經查，右揭事實業據告訴人甲○○於偵查中指述甚
    詳，且告訴人於本院審理中陳述：訂立契約後約隔二個月有至被告工廠看過，被
    告是拿他人之機器向其佯稱係為其所製作，至八十三年十月間再去找被告即不見
    行蹤，且因其工廠與被告工廠相距不遠，故時常前往被告工廠查探，均未見製作
    機器之跡象等語，被告亦承認告訴人有去過其位於台中縣神岡鄉○○路工廠，足
    見告訴人前述並無不實，是被告前揭辯詞顯係事後卸責之詞不足憑採。再被告既
    已於八十三年五月間經濟狀況即陷於無資力狀態，業據被告於通緝到案經本院訊
    問時供明在卷，則其在與告訴人訂約之初即有預見其無可能完成機具之製作，惟
    仍與告訴人簽立上開契約，益徵其於收受訂金之初即有為自己不法所有之意圖甚
    明。此外，復有承攬契約書影本一份在卷可資佐證，事證明確，被告犯行堪以認
    定。
二、核被告所為，係犯刑法三百三十九條第一項詐欺取財罪。爰審酌被告犯罪之動機
    、目的、手段、詐騙告訴人之數額、未與告訴人達成民事和解及犯後態度等一切
    情狀，量處如主文所示之刑。
據上論斷，應依刑事訴訟法第二百九十九條第一項前段、刑法第三百三十九條第一項
、罰金罰鍰提高標準條例第一條前段，判決如主文。
本案經檢察官林文亮到庭執行職務。
中      華      民      國    八十九    年     十二     月    二十二    日
                                臺灣臺中地方法院刑事第四庭
                                    法  官  許 月 馨
右正本證明與原本無異。
如不服本判決，應於判決送達後十日內向本院提出上訴狀，上訴於臺灣高等法院臺中
分院( 須附繕本 )。
                                    書記官
中      華      民      國    八十九    年     十二     月    二十二    日
所犯法條：
刑法第三百三十九條第一項：
意圖為自己或第三人不法之所有，以詐術使人將本人或第三人之物交付者，處五年以
下有期徒刑、拘役或科或併科一千元以下罰金。


司法院資訊處製作；財團法人民間司法改革基金會備份。
